臺灣高等法院高雄分院刑事判決　　　 100年度上易字第1039號
上　訴　人　臺灣高雄地方法院檢察署檢察官
被　　　告　梁溫從
上列上訴人因被告竊盜案件，不服臺灣高雄地方法院100 年度審
易字第2571號中華民國100 年9 月23日第一審判決（起訴案號：
臺灣高雄地方法院檢察署100 年度偵字第11866 號），提起上訴
，本院判決如下：
     主  文
上訴駁回。
     理  由
一、按不服地方法院之第一審判決而上訴者，須提出上訴書狀，
    並應敘述具體理由，上訴書狀未敘述上訴理由者，應於上訴
    期間屆滿後20日內補提理由書於原審法院。逾期未補提者，
    原審法院應定期間先命補正。但上訴書狀已敘述理由，惟所
    敘述者非屬具體理由，則屬不符上訴之法定程式，由第二審
    法院以其上訴不合法律上程式，判決駁回，不生定期命補正
    之問題，刑事訴訟法第350 條第1 項、第361 條、第362 條
    、第367 條定有明文。
二、按上開所稱具體理由，係指須就不服之判決為具體之指摘而
    言，如僅泛稱原判決認事用法不當或採證違法、判決不公等
    ，均非具體理由（法院辦理刑事訴訟案件應行注意事項第16
    2 點參照）；復按所謂具體理由，必係依據卷內既有訴訟資
    料或提出新事證，指摘或表明第一審判決有何採證認事、用
    法或量刑等足以影響判決本旨之不當或違法，而構成應予撤
    銷之具體事由，始克當之（例如：依憑證據法則具體指出所
    採證據何以不具證據能力，或依憑卷證資料，明確指出所為
    證據證明力之判斷如何違背經驗、論理法則）；倘僅泛言原
    判決認定事實錯誤、違背法令、量刑失之過重或輕縱，而未
    依上揭意旨指出具體事由，或形式上雖已指出具體事由，然
    該事由縱使屬實，亦不足以認為原判決有何不當或違法者（
    例如：對不具有調查必要性之證據，法院未依聲請調查亦未
    說明理由，或援用證據不當，但除去該證據仍應為同一事實
    之認定），皆難謂係具體理由，俾與第二審上訴制度旨在請
    求第二審法院撤銷、變更第一審不當或違法之判決，以實現
    個案救濟之立法目的相契合，並節制濫行上訴」（最高法院
    97年度台上字第892 號判決意旨參照）。是如上訴理由書狀
    並未依據卷內訴訟資料，具體指摘原判決認事用法有何違法
    或不當之情形，即屬上訴未敘述具體理由。
三、被告梁溫從因犯100 年1 月28日修正前刑法第321 條第1 項
    第2 款之踰越牆垣竊盜1 罪（原判決事實欄一、(一)），及犯
    100 年1 月28日修正後之刑法第321 條第1 項第2 款、第1
    款之踰越牆垣侵入住宅竊盜3 罪（原判決事實欄一、(二)(三)(四)
    ），經原審各判處有期徒刑8 月（共4 罪），並定應執行刑
    為有期徒刑2 年4 月在案。上訴人即臺灣高雄地方法院檢察
    署檢察官循告訴人即被害人梁富盛之請求，於100 年10月7
    日向原審提起上訴，上訴書所載上訴理由略以：「被告多次
    進入告訴人住宅竊取財物，造成告訴人身心倍受煎熬，又被
    告至今未與告訴人達成和解，犯後態度難謂良好，惡性非輕
    ，原審就各次犯行僅分別判處被告有期徒刑8 月，尚嫌過輕
    」等語。
四、按關於刑之量定，係實體法上賦予法院得為自由裁量之事項
    ，倘其未有逾越法律所規定之範圍，或濫用其權限，即不得
    任意指摘為違法（最高法院75年台上字第7033號判例要旨足
    參）。本件原判決關於被告梁溫從所犯上開各罪，業已敘明
    如何審酌「被告正值青壯，不思自食其力，竟以踰越牆垣之
    方式多次侵入他人之住宅行竊，所為不僅危害社會治安、損
    害他人財產法益，並造成他人生活住居安全之潛在危害，原
    應予嚴懲，惟念及其犯後均坦承犯行，態度尚可，且所竊取
    之物價值尚非至鉅，部分並已返還予告訴人，有贓物認領保
    管單可憑，犯罪所生危害已有減輕，及其動機、手段、迄今
    尚未與告訴人和解」等情（參原判決第4 頁），各量處如上
    所示之刑及定其應執行之刑。經核尚屬允當，於法並無不合
    。本件上訴理由所陳上情，均屬原判決於量刑時業已審酌之
    事項，上訴人未再依據卷內訴訟資料，具體指摘原判決關於
    此部分之量刑自由裁量行使，有何未合乎法律之目的，違背
    內部性界限，而屬權利濫用之違法，或違反比例原則、平等
    原則、公平正義等法則，足以影響此部分量刑之不當或違法
    ，而構成應予撤銷之具體事由，自與刑事訴訟法第361 條第
    2 項所稱「具體理由」顯非相當。
五、綜上所述，本件上訴理由並未依據卷內訴訟資料或提出新事
    證，具體指摘或表明原判決關於此部分量刑有何權利濫用之
    違法，或違反比例原則、平等原則、公平正義等法則，足以
    影響此部分量刑之不當或違法，而構成應予撤銷之具體事由
    ，即與刑事訴訟法第361 條第2 項所稱「具體理由」顯非相
    當，且上訴人於上訴期間屆滿後之20日內（原審檢察官於10
    0 年10月5 日收受原審判決之送達，見原審卷第34頁），未
    再補提其他上訴具體理由，依上開規定，足認本件上訴係屬
    違背法律上之程式，爰不經言詞辯論，逕行判決駁回上訴。
據上論斷，應依刑事訴訟法第367 條前段、第372 條，判決如主
文。
中    華    民    國  100     年    11    月    2     日
              刑事第三庭    審判長法  官  張意聰
                                  法  官  簡志瑩
                                  法  官  莊松泉
以上正本證明與原本無異。
本件判決不得上訴。
中    華    民    國   100    年    11    月    2     日
                                  書記官  王秋淑